# 请教陈老师，关于吸收合并子公司主体注销清算中的问题

提问人：151330243 时间：2019-08-07 11:18:36
陈老师您好：
子公司由于集团要求，处僵治困，主体注销，债权债务及人员由母公司接收。
我们对清算期间清算组编制的清算资产负债表、清算损益表、清算现金流量表、债务清偿、清算财产分配表进行审计。
请教陈老师，母公司接收子公司，是否债权债务要在清算期间由母公司并账处理，也就是清算报告附表清算资产负债表中披露的资产负债是要体现母公司并账后的零金额，还是要披露并账前子公司清算后实际的债权债务金额呢？
我个人认为母公司并账应在子公司清算报告出具且工商注销完成后。不知是否妥当，谢谢陈老师。

回答人：chenyiwei
母公司对承接的原子公司资产、负债的确认，应根据相关资产、负债转移的进程逐步确认，而不是在子公司清算报告出具后才一次性确认。因此，理论上在子公司的清算报告中，应体现母公司并账后的零金额。